
### Toewijzing teamleden aan taken

Tabel \@ref(tab:{{id}}-teamleden-en-taken) toont voor iedere taak welke teamleden er aan toegewezen werden. Ter controle bevat de laatste kolom parameter $n$: het aantal teamleden die aan de taak hadden moeten toegewezen worden.

```{r {{id}}-teamleden-en-taken, eval=TRUE, echo=FALSE, message=FALSE, warning=FALSE, include=TRUE}
get_solution(result, x[i, j]) %>% 
  dplyr::filter(value == 1) %>%
  left_join(data_taken, by = c("i" = "taak")) %>%
  left_join(
    data_voorkeur %>%
      pivot_longer(cols = -1, names_to = "j", values_to = "top") %>%
      mutate(j = as.numeric(j)),
    by = c("i" = "taak", "j" = "j")) -> toewijzing
toewijzing %>%
  mutate(j = sprintf("%i (%i)", j, top)) %>%
  group_by(i, beschrijving, tijdsinvestering, personen) %>%
  summarize(toewijzing = paste(j, collapse = " & ")) %>%
  ungroup() %>%
  arrange(i) %>%
  dplyr::select(i, beschrijving, tijdsinvestering, toewijzing, personen) %>%
  rename(taak = i) %>%
  kable(booktabs = TRUE,
        caption = "Toewijzing van teamleden aan taken (ranking tussen haakjes)") %>%
  kableExtra::kable_styling()
```

Figuur \@ref(fig:{{id}}-top-toewijzing) toont hoe vaak een keuze uit de top `r max(data_voorkeur[, -1], na.rm=TRUE)` werd toegewezen, aan welke teamleden en aan welke taak.

```{r {{id}}-top-toewijzing, include = TRUE, eval = TRUE, echo = FALSE, message = FALSE, warning = FALSE, fig.cap = "Ranking van de toegewezen taken bij de voorkeuren van de teamleden."}
p1 <- toewijzing %>%
  ggplot() +
  geom_bar(aes(x = as.factor(top), fill = as.factor(j))) +
  scale_fill_brewer(name = "teamlid", palette = 1) +
  xlab("ranking van de taak die toegewezen werd") +
  theme_bw()
p2 <- toewijzing %>%
  ggplot() +
  geom_bar(aes(x = as.factor(top), fill = as.factor(i))) +
  scale_fill_brewer(name = "taak", palette = "RdYlBu") +
  xlab("ranking van de taak die toegewezen werd") +
  theme_bw()
p1 + p2
```

### Tijdsbesteding per persoon 

Voor de optimalisatie berekenden we de parameter $t'_{j}$; de tijd die ieder teamlid zou moeten spenderen aan teamtaken voor een eerlijke verdeling. We weten dat, in totaal, $\sum_i t_i*n_i$ dagen aan teamtaken moeten gespendeerd worden in het team. Per persoon komt dat neer op $t'_j = f_j * \frac{\sum_i(t_i*n_i)}{\sum_j f_j}$ dagen waarbij er gecorrigeerd wordt voor teamleden die niet fulltime werken door de parameter $f_j$ (gelijk aan 1 indien teamlid $j$ fulltime werkt. Figuur \@ref(fig:{{id}}-tijdsbesteding) toont, voor ieder van de teamleden aan welke taken zij hun tijd zullen spenderen en hoe ver zij van hun "eerlijke" tijd verwijderd zitten.


```{r {{id}}-tijdsbesteding, include = TRUE, eval = TRUE, echo = FALSE, message = FALSE, warning = FALSE, fig.cap = "Tijdsbesteding van ieder teamlid aan teamtaken. Het sterretje toont een eerlijke tijdsinvestering voor het teamlid"}
eerlijk <- data.frame(j = order(unique(toewijzing$j)),
                      t = t_accent)
toewijzing %>%
  ggplot() +
  geom_bar(aes(x = as.factor(j), y = tijdsinvestering, fill = as.factor(i)),
           stat = "identity") +
  geom_point(data = eerlijk, aes(x = as.factor(j), y = t), shape = 8) +
  scale_fill_brewer(name = "taak", palette = "RdYlBu") +
  xlab("teamlid") +
  ylab("tijdsinvestering (dagen)") +
  theme_bw()
```

Tabel \@ref(tab:{{id}}-slack) toont de waarde van de slack variabelen. Zoals reeds eerder beschreven, $s^-_j >0$ indien teamlid $j$ meer tijd spendeert aan teamtaken dan hij eigenlijk zou moeten. $s^+_j >0$ indien team $j$ minder tijd spendeert aan teamtaken dan hij eigenlijk zou moeten. 

```{r {{id}}-slack, include = TRUE, eval = TRUE, echo = FALSE, message = FALSE, warning = FALSE}
get_solution(result, s_min[j]) %>%
  dplyr::select(-variable) %>%
  rename(s_min = value) %>%
  left_join(get_solution(result, s_plus[j]) %>%
              dplyr::select(-variable) %>%
              rename(s_plus = value)
            ) %>%
  kable("latex",
        booktabs = TRUE,
        caption = "waarde van de slack variabelen",
        col.names = c("teamlid $j$", "$s^-_j$", "$s^+_j$"),
        escape = FALSE) %>%
  kableExtra::kable_styling()
```
