---
title: "Optimale teamtaken toewijzing"
author: "Raïsa Carmen"
date: "`r Sys.Date()`"
output: 
  bookdown::pdf_book:
    toc: false
params: 
  anoniem: FALSE
---

```{r setup, include=FALSE}
library(tidyverse)
library(rprojroot)
library(googledrive)
library(readxl)
library(patchwork)
library(kableExtra)
library(ompr)
library(latex2exp)
library(RColorBrewer)
library(git2rdata)
knitr::opts_chunk$set(echo = TRUE)
gewicht_geen_top <- 100
gebruikte_top <- 15
gewicht_afwijking_tijdsinvestering <- 10 #per dag afwijking
gewicht_interactie <- data.frame(relatie = c(1, 2, 3),
                                 kost = c(-0.5, -2, -5)) #moet negatief zijn; indien een persoon twee taken die bij elkaar passen doet, krijg je deze 'korting'
N <- 99999
inbo_medewerker <- "EVINBO coördinatie" # taak die door een inbo teamlid MOET 
                  # uitgevoerd worden. NA indien er zo geen taak is
evinbo_medewerker <- "backup en administratie EVINBO" # taak die door een EVinbo teamlid MOET 
                  # uitgevoerd worden. NA indien er zo geen taak is
```
```{r read_data, include=FALSE, eval = !file.exists(find_root_file("data", "interactie_taken.tsv", criterion = has_file("BMK_optimization.Rproj")))}
bron <- find_root_file("data", "Data_teamtaken.xlsx",
                       criterion = has_file("BMK_optimization.Rproj"))
data_taken <- readxl::read_excel(path = bron,
                                 sheet = "taken")
data_tijd <- readxl::read_excel(path = bron,
                                 sheet = "tijdsinvesteringen")
data_voorkeur <- readxl::read_excel(path = bron,
                                 sheet = "voorkeuren",
                                 skip = 1)
data_interactie <- readxl::read_excel(path = bron,
                                 sheet = "interactie_taken") %>%
  dplyr::select(1:3) %>%
  dplyr::filter(!is.na(relatie)) %>%
  left_join(data_taken %>% dplyr::select(1:2),
            by = join_by(taak_1_beschrijving == beschrijving)) %>%
  rename(taak_1_nr = taak) %>%
  left_join(data_taken %>% dplyr::select(1:2),
            by = join_by(taak_2_beschrijving == beschrijving)) %>%
  rename(taak_2_nr = taak) %>%
  left_join(gewicht_interactie)
git2rdata::write_vc(data_taken,file = "taken",
                    root = find_root_file("data",
                                          criterion = has_file("BMK_optimization.Rproj")))
git2rdata::write_vc(data_tijd,file = "tijd",
                    root = find_root_file("data",
                                          criterion = has_file("BMK_optimization.Rproj")))
git2rdata::write_vc(data_voorkeur,file = "voorkeur",
                    root = find_root_file("data",
                                          criterion = has_file("BMK_optimization.Rproj")))
git2rdata::write_vc(data_interactie,file = "interactie_taken",
                    root = find_root_file("data",
                                          criterion = has_file("BMK_optimization.Rproj")))

```
```{r read_data_git, include=FALSE, eval = file.exists(find_root_file("data", "interactie_taken.tsv", criterion = has_file("BMK_optimization.Rproj")))}
data_taken <- 
  read_vc("taken",
          root = find_root_file("data",
                                criterion = has_file("BMK_optimization.Rproj")))
data_tijd <- 
  read_vc("tijd",
          root = find_root_file("data",
                                criterion = has_file("BMK_optimization.Rproj")))
data_voorkeur <- 
  read_vc("voorkeur",
          root = find_root_file("data",
                                criterion = has_file("BMK_optimization.Rproj")))
data_interactie <- 
  read_vc("interactie_taken",
          root = find_root_file("data",
                                criterion = has_file("BMK_optimization.Rproj")))
```
```{r data_wrangling, include=FALSE}
data_mag_niet <- data_interactie %>%
  dplyr::filter(relatie == -1)
data_interactie <- data_interactie %>%
  dplyr::filter(relatie != -1)
nb_interactie <- nrow(data_interactie)
nb_tasks <- nrow(data_taken)
nb_team <- nrow(data_tijd)
evinbo <-  as.numeric(unlist(data_tijd$EVINBO))
#beperk de top die gebruikt wordt
intop <- function(x) {
  test <- x > gebruikte_top
  return(ifelse(test, NA, x))
}
data_voorkeur2 <- data_voorkeur %>%
  mutate(across(-taak, intop))
#Deze taak moet door bijna iedereen gedaan worden. Als ze het niet in hun top 15 hebben staan, zet ik het op de 16de plaats.
data_voorkeur2[16, which(is.na(data_voorkeur2[16, ]))] <-
  data_voorkeur[16, which(is.na(data_voorkeur2[16, ]))]
data_voorkeur <- data_voorkeur2
w <- as.matrix(data_voorkeur[, -1])
w[is.na(w)] <- gewicht_geen_top
t <- as.numeric(unlist(data_taken$tijdsinvestering))
n <- as.numeric(unlist(data_taken$personen))
t_accent <- sum(t*n) / sum(data_tijd$tijdsinvestering) *
  as.numeric(unlist(data_tijd$tijdsinvestering))
p_r <- as.numeric(unlist(data_interactie$kost))
```

# Inleiding

In dit document worden de resultaten gepresenteerd van een BMK oefening waar alle teamtaken worden herverdeeld onder de teamleden gezien er de afgelopen jaren enkele nieuwe medewerkers bij het team zijn aangesloten. We starten met een schone lei. 

De scripts voor data verwerking kunnen in *[deze Git repository](https://github.com/RCinbo/bmk_optimization.git)* gevonden worden.

# Data overzicht

Allereerst wordt er een lijst gemaakt van alle taken die momenteel door teamleden opgenomen worden. Voor iedere taak wordt ook een inschatting gemaakt van de gemiddelde tijdsinvestering (in dagen per jaar) en het aantal medewerkers die deze taak kunnen (moeten) opnemen. Bij dit aantal personen worden geen backups meegerekend. Tabel \@ref(tab:taken) toont een overzicht van alle taken die door de teamleden moeten opgenomen worden. De taak "`r inbo_medewerker`" moet door een INBO medewerker uitgevoerd worden. De taak "`r evinbo_medewerker`" moet door een EV-INBO medewerker uitgevoerd worden.

```{r taken, echo=FALSE}
data_taken %>%
  dplyr::select(-`uitgebreide_taakbeschrijving`, -taak_houden, -backup) %>%
  kable("latex",
        booktabs = T,
        caption = "Overzicht van de taken",
        col.names = c("taak $i$", "beschrijving", "tijdsinvestering $t_i$",
                      "personen $n_i$"),
        escape = FALSE) %>%
  kableExtra::kable_styling() %>%
  kableExtra::column_spec(2, width = "7cm")
```

Ieder van de medewerkers geeft ook een ranking door van zijn meest tot minst favoriete taak. In deze analyse gebruiken we enkel de top `r gebruikte_top` van ieder van de medewerkers.
Er is één uitzondering: de taak "`r unname(unlist(data_taken[16, "beschrijving"]))`" moet door bijna iedereen gedaan worden en voor deze taak behouden we dan ook de ranking, zelfs als die buiten de top `r gebruikte_top` valt.  `r ifelse(params$anoniem, "Deze voorkeuren worden niet weergegeven in de anonieme analyse", "Onderstaande tabel toont de voorkeuren voor ieder van de taken.")`.

Ten slot laat het model toe dat sommige mensen minder tijd investeren in teamtaken dan anderen (bijvoorbeeld indien zij niet voltijds werken`r ifelse(params$anoniem, "", "; zie laatste rij van onderstaande tabel")`).

```{r voorkeur, echo=FALSE, eval = !params$anoniem}
data_voorkeur %>% 
  rbind(c("$f_j$", round(data_tijd$tijdsinvestering,2))) %>%
  replace(is.na(.), "") %>%
  kable(
    "latex",
    booktabs = T,
    caption = "Overzicht van de voorkeuren en tijdsinvestering per persoon",
    col.names = c("$w_{ij}$", data_tijd$naam),
    escape = FALSE) %>%
  kableExtra::kable_styling() %>%
  row_spec(nrow(data_voorkeur), hline_after = TRUE) %>%
  add_header_above(header = c("" , "Teamlid" = ncol(data_voorkeur) - 1))
```

\clearpage

# Methodologie

Voor de optimalisatie wordt een mixed integer program (MIP) opgesteld (zie formulering \@ref(eq:ip-formulering)) en geoptimaliseerd met behulp van het *ompr* package.

De formulering van het MIP is als volgt: 

\begin{equation} 
\begin{aligned}
min & \sum_{i, j}(w_{ij} * x_{ij}) + p_t * \sum_{j}(s^{-}_{j} +  s^{+}_{j}) + \sum_{r}(p_r * \sum_{j}(y_{rj}))\\
s.t. & \\
 & \sum_j x_{ij} = n_i &\forall i\\
 & t^{'}_{j} - \sum_i(t_i * x_{ij})  \leq s^{+}_{j} & \forall j\\
 & \sum_i(t_i * x_{ij}) - t^{'}_{j} \leq  s^{-}_{j} & \forall j\\
 & \sum_{j \in \Lambda_I} x_{ij} \geq n_i &\forall i \in \Theta_I\\
 & \sum_{j \in \Lambda_E} x_{ij} \geq n_i &\forall i \in \Theta_E\\
 & x_{i\in fav(j), j} = 1 &\forall j\\
 & x_{i_1, j} \leq 1 -  x_{i_2, j} &\forall j, \forall i_1, i_2 \in \Phi_{-1}\\
 & y_r \geq - 1 + x_{i_1, j} + x_{i_2, j} &\forall j, \forall r, i_1, i_2 \in \Phi_{+}\\
 & y_r \leq x_{i_1, j} &\forall j, \forall r, i_1 \in \Phi_{+}\\
 & y_r \leq x_{i_2, j} &\forall j, \forall r, i_2 \in \Phi_{+}\\\\
 & x_{ij}, y_r \in \{0, 1\} & \forall i, j, r\\
 & s^{+}_{j}, s^{-}_{j} \in \mathbb{R}^{+} & \forall j
\end{aligned}
(\#eq:ip-formulering)
\end{equation} 

Het MIP gebruikt de volgende parameters:

- De gewichten $w_{ij}$ weerspiegelen de voorkeuren van de teamleden. Indien taak $i$ de favoriete taak is van teamlid $j$, dan is $w_{ij} = 1$. De `r gebruikte_top`de favoriete taak van teamlid $j$ krijgt gewicht $w_{ij}=$ `r gebruikte_top`. Alle taken die niet in de top staan, krijgen gewicht `r gewicht_geen_top`. 
- $t_i$ is het geschatte aantal dagen die per jaar nodig zijn om taak $i$ uit te voeren.
- $n_i$ is het aantal personen dat ingezet moet worden voor taak $i$. We gaan er van uit dat ieder van deze personen even veel tijd moeten spenderen aan de taak ($t_i$)
- $t^{'}_{j}$ is het aantal dagen dat teamlid $j$ in totaal aan teamtaken zou moeten spenderen per jaar. Dit wordt berekent met de formule $t'_j = f_j * \frac{\sum_i(t_i*n_i)}{\sum_j f_j}$.
- $p_t$ is de kost die verbonden is aan iedere dag per jaar dat een teamlid meer of minder moet spenderen aan teamtaken dan hij in principe zou moeten spenderen ($t^{'}_{j}$). Deze parameter kan vrij gekozen worden om de afweging die gemaakt wordt tussen voorkeuren en afwijkingen in de totale tijdsbesteding van een teamlid bij te stellen. Momenteel is deze parameter gelijk aan `r gewicht_afwijking_tijdsinvestering`. Een toewijzing van een taak die 2de gerangschikt staat in plaats van 1ste weegt dus even zwaar door in de doelfunctie als `r 1/gewicht_afwijking_tijdsinvestering` `r ifelse(1/gewicht_afwijking_tijdsinvestering>1, "dagen", "dag")` meer of minder werk dan gepland voor een teamlid.
- $p_{r}$ is een negatieve kost; het is de bonus die verbonden is aan het toewijzen van taak $i_1$ en $i_2$ aan dezelfde persoon $j$ indien de waarde van de relatie tussen de taken groter dan 0 is.
- $\Theta_{I}$ en $\Theta_E$ zijn de verzameling van taken die respectievelijk door een INBO of EVINBO teamlid moeten uitgevoerd worden. $\Lambda_I$ en $\Lambda_E$ zijn de teamleden die respectievelijk INBO en EVINBO werknemers zijn. 
- $\Phi_{-1}$ is de verzameling van paren van taken die niet aan dezelfde persoon mogen toegewezen worden.
- $\Phi_{+}$ is de verzameling van paren van taken die bij voorkeur aan dezelfde persoon toegewezen worden (ze hebben een positieve relatie).

In het MIP zijn $x_{ij}$, $s^{-}_{j}$, $s^{+}_{j}$, en $y_{rj}$ de beslissingsvariabelen: 

- $x_{ij}$ is een binaire variabele en kan dus enkel waarde 0 of 1 aannemen. $x_{ij}$ is gelijk aan 1 indien taak $i$ door teamlid $j$ zal worden gedaan. Anders is $x_{ij}$ gelijk aan 0.
- Aangezien de taken niet oneindig deelbaar zijn, is het onvermijdelijk dat sommige teamleden een beetje meer of minder tijd spenderen aan teamtaken. We willen echter dat dit verschil zo klein mogelijk gehouden wordt voor een eerlijke verdeling van de taken. $s^{+}_{j}$ en $s^{-}_{j}$ zijn zo genaamde *slack* variabelen die er voor zorgen dat de absolute waarde van het verschil tussen de tijdsinvestering die teamlid $j$ zou moeten doen bij een eerlijke verdeling ($t^{'}_{j}$) enerzijds en de werkelijke tijdsinvestering bij een bepaalde toewijzing ($\sum_i(t_i * x_{ij})$) anderzijds bestraft wordt met een *penalty* $p_t$. Aangezien de absolute waarde geen lineaire functie is van de beslissingsvariabelen, mag deze niet gebruikt worden in een MIP. Daarom gebruiken we de slack variabelen $s^{+}_{j}$ en $s^{-}_{j}$. Indien teamlid $j$ meer dan $t'_{j}$ dagen spendeert aan teamtaken, zal $\sum_i(t_i * x_{ij}) > t'_{j}$ en dus $s^{+}_{j} = 0$ en $s^{-}_{j} = \sum_i(t_i * x_{ij}) - t'{j}$. Indien teamlid $j$ minder dan $t'_{j}$ dagen spendeert aan teamtaken, zal $\sum_i(t_i * x_{ij}) < t'_{j}$ en dus $s^{+}_{j} = t'{j} - \sum_i(t_i * x_{ij})$ en $s^{-}_{j} = 0$.
- $y_{rj}$ een binaire beslissingsvariable. $r$ stelt alle paren van taken voor $i_1$ en $i_2$ waar tussen een positieve relatie bestaat (mogelijke waardes zijn 1, 2, of 3). Deze taken worden best aan dezelfde persoon toegewezen omdat er een synergie bestaat tussen de taken. $y_{rj}=1$ indien het paar van taken $r$ aan dezelfde persoon $j$ worden toegewezen en anders 0.   


De doelfunctie minimaliseert de som van de rankings van de toegewezen taken en $p_t$ keer de som over alle teamleden van de absolute waarde van het verschil tussen de geplande tijd voor teamtaken ($\sum_i(t_i * x_{ij})$) en $t^{'}_{j}$.
De vierde en vijfde beperking zorgen er voor dat de taken die door een (EV)INBO werknemer moeten uitgevoerd worden ook aan een  (EV)INBO werknemer worden toegewezen. 
De zesde beperking zorgt er voor dat teamleden hun favoriete taak kunnen houden. (met $fav(j)$ de favoriete ta(a)k(en) van teamlid $j$).
De zevende beperking zorgt er voor dat taken die niet door dezelfde persoon mogen uitgevoerd worden niet aan dezelfde persoon worden toegewezen. 
De achtste, negende en tiende beperking zorgen er voor dat $y_{rj}$ gelijk is aan 1 indien het paar van taken $r$ aan dezelfde persoon $j$ toegewezen worden.



```{r optimalisatie, include = FALSE, eval = TRUE, echo = FALSE}
#https://www.or-as.be/blog/absolute_value_lp
#https://www.r-orms.org/mixed-integer-linear-programming/packages/modelling-milp/
model <- MIPModel() %>% 
  add_variable(x[i, j], i = 1:nb_tasks, j = 1:nb_team, type = "binary") %>% 
  add_variable(y[r, j], r = 1:nb_interactie, j = 1:nb_team, type = "binary") %>%
  add_variable(s_min[j], j = 1:nb_team, type = "continuous", lb = 0) %>% 
  add_variable(s_plus[j], j = 1:nb_team, type = "continuous", lb = 0) %>% 
  set_objective(sum_expr(w[i, j] * x[i, j], i = 1:nb_tasks, j = 1:nb_team) +
                  gewicht_afwijking_tijdsinvestering *
                  sum_expr(s_min[j], j = 1:nb_team) +
                  gewicht_afwijking_tijdsinvestering *
                  sum_expr(s_plus[j], j = 1:nb_team) +
                  sum_expr(p_r[r] * sum_expr(y[r, j], j = 1:nb_team),
                           r = 1:nb_interactie),
                sense = "min") %>% 
  add_constraint(sum_expr(x[i, j], j = 1:nb_team) >= n[i], i = 1:nb_tasks) %>% 
  add_constraint(sum_expr(x[i, j], j = 1:nb_team) <= n[i], i = 1:nb_tasks) %>% 
  add_constraint(t_accent[j] - sum_expr(t[i] * x[i, j], i = 1:nb_tasks)
                 <= s_plus[j], j = 1:nb_team) %>% 
  add_constraint(sum_expr(t[i] * x[i, j], i = 1:nb_tasks) - t_accent[j]
                 <= s_min[j], j = 1:nb_team)
if (!is.na(evinbo_medewerker)) {
  evinbo_taken <- which(data_taken$beschrijving %in% evinbo_medewerker)
  evinbo_medewerkers <- which(data_tijd$EVINBO == 1)
  model <- model %>%
    add_constraint(sum_expr(x[i, j], j = evinbo_medewerkers) >= n[i],
                   i = evinbo_taken) 
}
if (!is.na(inbo_medewerker)) {
  inbo_taken <- which(data_taken$beschrijving %in% inbo_medewerker)
  inbo_medewerkers <- which(data_tijd$EVINBO == 0)
  model <- model %>%
    add_constraint(sum_expr(x[i, j], j = inbo_medewerkers) >= n[i],
                   i = inbo_taken) 
}
if (sum(!is.na(data_taken$taak_houden)) > 0) {
  taak <- which(!is.na(data_taken$taak_houden))
  teamlid <- sapply(X = unlist(unname(data_taken[taak, "taak_houden"])),
                    FUN = function(x) which(data_tijd$naam == x))
  for (z in seq_len(length(taak))) {
    model <- model %>%
      add_constraint(x[i, j] == 1, j = teamlid[z], i = taak[z])
  }
}
#beperking voor taken die niet door dezelfde persoon mogen uitgevoerd worden
for (z in seq_len(nrow(data_mag_niet))) {
  l <- as.numeric(unlist(data_mag_niet[z, "taak_1_nr"]))
  k <- as.numeric(unlist(data_mag_niet[z, "taak_2_nr"]))
  model <- model %>%
  add_constraint(x[l, j] <= 1 - x[k, j], j = 1:nb_team)
}

#beperking voor taken die best wel door dezelfde persoon uitgevoerd worden
for (z in seq_len(nrow(data_interactie))) {
  l <- as.numeric(unlist(data_interactie[z, "taak_1_nr"]))
  k <- as.numeric(unlist(data_interactie[z, "taak_2_nr"]))
  model <- model %>%
  add_constraint(y[z, j] >= -1 + x[l, j] + x[k, j], j = 1:nb_team) %>%
  add_constraint(y[z, j] <= x[l, j], j = 1:nb_team) %>%
  add_constraint(y[z, j] <= x[k, j], j = 1:nb_team)
}

library(ROI)
library(ROI.plugin.glpk)
library(ompr.roi)
```

# Resultaten

## Een startoplossing

In deze sectie beschrijven we de startoplossing. Deze oplossing is optimaal in het MILP model (formulering \@ref(eq:ip-formulering)). Hoewel de oplossing optimaal is, is het mogelijk dat er toch een onevenwicht is dat bijgesteld moet worden. De waardes van de verschillende kostenparameters zijn:

- Kost voor een toewijzing buiten de top: `r gewicht_geen_top`
- Grootte van de gebruikte top: `r gebruikte_top`
- Kost voor een dag afwijking (positief of negatief) van een eerlijke tijdsinvestering: `r gewicht_afwijking_tijdsinvestering`
- Beloning om taken met een interactie van respectievelijk type 1, 2, of 3 toe te wijzen aan dezelfde persoon: `r str_c(-1*(gewicht_interactie$kost), collapse = ", ")`


`r ifelse(params$anoniem, "Aangezien we hier naar de geanonimiseerde data kijken, tonen we de toewijzing van taken aan personen niet. We bekijken wel de ranking van de taken die toegewezen werden en hoe eerlijk de tijdsbesteding is.", "")`

```{r echo=FALSE, warning = FALSE, include = FALSE}
result <- model %>% 
  solve_model(with_ROI("glpk", verbose = TRUE))
id <- "begin"
```

```{r echo=FALSE, results='asis', eval = !params$anoniem}
cat(
  knitr::knit(text = knitr::knit_expand('_MIP_resultaat.Rmd',
                                        envir = environment(), quiet = TRUE),
              quiet = TRUE
  ))
```

```{r echo=FALSE, results='asis', eval = params$anoniem}
cat(
  knitr::knit(text = knitr::knit_expand('_MIP_resultaat_anoniem.Rmd',
                                        envir = environment(), quiet = TRUE),
              quiet = TRUE
  ))
```

Toon Van Dale en Toon Westra komen overeen dat zij taak 36 (HWG Klimaat) en taak 35 (aanspreekpunt beleidsdocumenten) zullen switchen.

```{r echo=FALSE}
klimaat <- which(toewijzing$i == 36)
toewijzing[klimaat, c("j", "naam")] <-
  unlist(data_tijd[data_tijd$naam == "Toon VD", c("teamlid", "naam")])
beleid <- which(toewijzing$i == 35)
toewijzing[beleid, c("j", "naam")] <-
  unlist(data_tijd[data_tijd$naam == "Toon W", c("teamlid", "naam")])
```


## Toewijzing backups

We stellen een nieuw MILP op voor de toewijzing van backup rollen. In deze formulering wordt de toewijzing van de taken meegenomen. We gaan er van uit dat dezelfde voorkeuren voor de backup rollen gelden als voor de teamtaken zelf.

\begin{equation} 
\begin{aligned}
min & \sum_{b, j}(w_{bj} * x_{bj}) + p_t * \sum_{j}(s^{-}_{j} +  s^{+}_{j}) \\
s.t. & \\
 & \sum_j x_{bj} = n_b &\forall i\\
 & t^{'}_{b} - \sum_b(x_{bj})  \leq s^{+}_{j} & \forall j\\
 & \sum_b(x_{bj}) - t^{'}_{j} \leq  s^{-}_{j} & \forall j\\
 & x_{bj} < 1 - x_{ij} &\forall b=i, j\\
 & x_{b\in fav(j), j} = 1 &\forall j\\
 & x_{bj}, \in \{0, 1\} & \forall b, j\\
 & s^{+}_{j}, s^{-}_{j} \in \mathbb{R}^{+} & \forall j
\end{aligned}
(\#eq:ip-formulering-backup)
\end{equation} 

met $x_{bj} = 1$ indien backup taak $b$ aan teamlid $j$ wordt toegewezen en anders $x_{bj} = 0$. We minimaliseren de ranking en de afwijking ten opzichte van een eerlijke verdeling.

- in de doelfunctie wordt de ranking en de afwijking ten opzicht van een eerlijke verdeling van backup taken geminimaliseerd.
- De eerste beperking eist dat backup taak $b$ aan exact $n_b$ personen wordt toegewezen.
- De tweede en derde beperken zorgen er voor dat $s^{+}_{j}$ en $s^{-}_{j}$ de afwijking ten opzicht van een eerlijke verdeling weerspiegelen voor iedere medewerker. $t^{'}_{b} = \frac{\sum_b n_b}{\text{aantal teamleden}}$; we gaan er dus van uit dat iedere backup taak ongeveer even veel tijd vraagt aan het verantwoordelijke teamlid.
- De vierde beperking zorgt er voor dat backup taak $b$ niet toegewezen wordt aan het teamlid dat de hoofdverantwoordelijkheid voor deze taak draagt.
- De vijfde beperking laat toe om een taak rechtstreeks aan één teamlid toe  te wijzen; bijvoorbeeld omdat deze backup rol goed bij zijn takenpakket past.
- De laatste beperkingen definiëren de beslissingsvariabelen.


```{r echo=FALSE}
data_backup <- data_taken %>%
  filter(!is.na(backup))

#we gebruiken alle voorkeuren, niet alleen de top 15
data_voorkeur <- 
  read_vc("voorkeur",
          root =
            find_root_file("data",
                           criterion = has_file("BMK_optimization.Rproj"))) %>%
  filter(taak %in% data_backup$taak)

nb_backup <- nrow(data_backup)
gewicht_afwijking_tijdsinvestering <- 15
n <- as.numeric(data_backup$backup)
n[is.na(n)] <- 1#if a name was filled in, it needs to be done by one person.
w <- data_voorkeur %>% dplyr::select(-1) %>% as.matrix()
t_accent <- rep(sum(n)/nb_team, nb_backup)
x_toewijzing <- get_solution(result, x[i, j]) %>%
  dplyr::filter(i %in% data_backup$taak) %>%
  dplyr::select(-variable) %>%
  arrange(j) %>%
  pivot_wider(names_from = j,
              values_from = value) %>%
  dplyr::select(-i) %>%
  as.matrix()
```

```{r optimalisatie-backup, include = FALSE, eval = TRUE, echo = FALSE}
#https://www.or-as.be/blog/absolute_value_lp
#https://www.r-orms.org/mixed-integer-linear-programming/packages/modelling-milp/
model <- MIPModel() %>% 
  add_variable(x[b, j], b = 1:nb_backup, j = 1:nb_team, type = "binary") %>% 
  add_variable(s_min[j], j = 1:nb_team, type = "continuous", lb = 0) %>% 
  add_variable(s_plus[j], j = 1:nb_team, type = "continuous", lb = 0) %>% 
  set_objective(sum_expr(w[b, j] * x[b, j], b = 1:nb_backup, j = 1:nb_team) +
                  gewicht_afwijking_tijdsinvestering *
                  sum_expr(s_min[j], j = 1:nb_team) +
                  gewicht_afwijking_tijdsinvestering *
                  sum_expr(s_plus[j], j = 1:nb_team),
                sense = "min") %>% 
  add_constraint(sum_expr(x[b, j], j = 1:nb_team) >= n[b], b = 1:nb_backup) %>% 
  add_constraint(sum_expr(x[b, j], j = 1:nb_team) <= n[b], b = 1:nb_backup) %>% 
  add_constraint(x[b, j] <= 1 - x_toewijzing[b, j], b = 1:nb_backup,
                j = 1:nb_team) %>% 
  add_constraint(t_accent[j] - sum_expr(x[b, j], b = 1:nb_backup)
                 <= s_plus[j], j = 1:nb_team) %>% 
  add_constraint(sum_expr(x[b, j], b = 1:nb_backup) - t_accent[j]
                 <= s_min[j], j = 1:nb_team)

if (sum(!is.na(as.numeric(data_backup$backup))) > 0) {
  taak_row <- which(is.na(as.numeric(data_backup$backup)))
  teamlid <- sapply(X = unlist(unname(data_backup[taak_row, "backup"])),
                    FUN = function(x) which(data_tijd$naam == x))
  for (z in seq_len(length(taak_row))) {
    model <- model %>%
      add_constraint(x[b, j] == 1, j = unname(teamlid[z]), b = taak_row[z])
  }
}

result_backup <- model %>% 
  solve_model(with_ROI("glpk", verbose = TRUE))

assign_backup <- get_solution(result_backup, x[b, j]) %>%
  filter(value == 1) %>%
  dplyr::select(-variable, -value) %>%
  rename(assigned_backup = j)
data_backup <- data_backup %>%
  mutate(backup_nb = 1:nb_backup) %>%
  left_join(assign_backup, by = c("backup_nb" = "b")) %>%
  left_join(data_tijd %>% dplyr::select(teamlid, naam),
             by = c("assigned_backup" = "teamlid")) %>%
  rename(naam_backup = naam)
```

```{r optimalisatie-backup-tabel, include = TRUE, eval = TRUE, echo = FALSE}
data_backup %>%
  dplyr::select(beschrijving, backup, naam_backup) %>%
  kable(booktabs = TRUE, 
    caption = "overzicht van de backup toewijzing"
  ) %>%
  kableExtra::kable_styling()
```

```{r optimalisatie-backup-verdeling, include = TRUE, eval = TRUE, echo = FALSE}
data_backup %>%
  group_by(naam_backup) %>%
  summarize(aantal_backup_rollen = n()) %>%
  kable(booktabs = TRUE, 
    caption = "aantal backup rollen per teamlid"
  ) %>%
  kableExtra::kable_styling()
  
```

```{r write-toewijzing, include = TRUE, eval = TRUE, echo = FALSE}
toewijzing_backups <- data_backup %>%
  left_join(data_voorkeur %>%
      pivot_longer(cols = -1, names_to = "j", values_to = "top") %>%
      mutate(j = as.numeric(j)),
    by = c("taak" = "taak", "assigned_backup" = "j")) %>%
  mutate(naamvoorkeur = sprintf("%s (%d)", naam_backup, top)) %>%
  group_by(taak) %>%
  summarize(toewijzing_backup = paste(naamvoorkeur, collapse = ", "))
    
toewijzing <- toewijzing %>%
  left_join(toewijzing_backups, by = c("i" = "taak"))
do::write_xlsx(toewijzing,
               file = bron,
               append = TRUE,
               sheet = "toewijzing",
               col.names = TRUE,
               overwrite = TRUE
               )
```

# Conclusie


Iedereen is akkoord met deze toewijzing. 